臺灣高等法院刑事判決　　　　　　　　95年度上訴字第4782號
上　訴　人　臺灣台北地方法院檢察署檢察官
上　訴　人
即　被　告　乙○○
上列上訴人因違反毒品危害防制條例案件，不服臺灣台北地方法
院94年度易字第965號，中華民國 95年11月30日第一審判決（起
訴案號：臺灣台北地方法院檢察署94年度毒偵字第440、1133、1
219號；追加起訴案號：94年度蒞追字第6號；移送併辦案號：臺
灣臺北地方法院檢察署94年度毒偵字第1915號、95年度毒偵字第
96號、95年度毒偵字第1667號、95年度毒偵字第2627號，96年度
毒偵字第69號），提起上訴，本院判決如下：
    主  文
原判決撤銷。
乙○○連續施用第一級毒品，累犯，處有期徒刑拾月，扣案如附
表壹編號一及附表參編號一所示之第一級毒品海洛因，均沒收銷
燬之；附表壹編號二及附表參編號二所示之物，均沒收。又連續
施用第二級毒品，累犯，處有期徒刑拾月，扣案如附表壹編號三
所示之第二級毒品甲基安非他命，附表貳編號一、附表參編號三
及附表肆編號一所示之甲基安非他命、N-N-二甲基安非他命，均
沒收銷毀之；附表壹編號四、五，附表貳編號二、三、四，附表
參編號四、五、六，附表肆編號二所示之物，均沒收。應執行有
期徒刑壹年陸月，扣案如附表壹編號一及附表參編號一所示之第
一級毒品海洛因，與附表壹編號三所示之第二級毒品甲基安非他
命，附表貳編號一、附表參編號三及附表肆編號一所示之甲基安
非他命、N-N-二甲基安非他命，均沒收銷燬之；附表壹編號二、
四、五，附表貳編號二、三、四，附表參編號二、四、五、六，
附表肆編號二所示之物，均沒收。
    事  實
一、乙○○前因施用毒品案件，經依臺灣士林地方法院裁定送觀
　　察、勒戒後，認有繼續施用毒品之傾向，繼裁定施以強制戒
　　治，於民國 89年5月24日戒治期滿出所，經臺灣士林地方法
　　院檢察署檢察官以89年度戒毒偵字第93號不起訴處分。嗣於
    89年8 月間因施用第二級毒品案件，經依臺灣台北地方法院
    90年度毒聲字第254號裁定送強制戒治，甫於 91年4月5日強
    制戒治期滿，並同時經臺灣臺北地方法院檢察署檢察官聲請
    簡易判決處刑，臺灣台北地方法院以 90年度易字第372號判
    決判處有期徒刑伍月確定，並與轉讓毒品案件，經臺灣台北
    地方法院88年度訴字第1018號判決判處有期徒刑捌月，定應
    執行有期徒刑壹年，甫於 92年1月21日執行完畢。復因犯偽
    證罪，經臺灣雲林地方法院以 91年度訴字第438號判決判處
    有期徒刑捌月確定，嗣於 92年6月間因施用第二級毒品案件
    ，經臺灣台北地方法院以92年度簡字第4100號判決判處有期
    徒刑陸月確定，以上二罪接續執行，甫於 93年7月21日縮刑
    期滿執行完畢。
二、詎乙○○仍未戒除毒癮，於強制戒治執行期滿五年內，復基
    於施用第一級毒品海洛因之概括犯意，自 93年12月6日下午
    某時起至94年7月4日上午某時止，約一星期一次之頻率，在
    臺北市○○區○○路145號6樓及臺北市○○區○○街268 巷
    30弄16號1 樓住處等地，以將海洛因放入香煙內施用之方式
    ，連續施用第一級毒品海洛因多次；另基於施用第二級毒品
    甲基安非他命之概括犯意，自93年9月中旬某日時起至95年5
    月22日夜間某時止，約一天一次之頻率，在臺北市○○區○
    ○路175巷4之2號及臺北市○○區○○街268巷30弄16號1 樓
    住處等地，以自製甲基安非他命吸食器燃燒第二級毒品甲基
    安非他命結晶物吸嗅所生氣體之方式，連續施用第二級毒品
    甲基安非他命多次，嗣為警先後於附表所示時間查獲，並扣
    得如附表壹至肆所示之物。
三、案經臺北市政府警察局松山分局及信義分局報請臺灣臺北地
    方法院檢察署檢察官偵查起訴及移送併辦。
    理  由
壹、認定犯罪事實所憑之證據及理由：
一、訊據被告乙○○對於上揭連續施用第一級毒品海洛因及第二
    級毒品甲基安非他命之事實於原審及本院行準備程序（於本
    院96年1月5日準備程序時供承係自施用 93年9月中旬起連續
    施用甲基安非他命）及審理時均坦承不諱，並有下列事證可
    稽：
  (一)被告於 93年12月9日15時40分許為警查獲後，經警採尿送驗
    ，以氣相層析質譜儀法確認檢驗結果，呈甲基安非他命及安
    非他命陽性反應，此有臺灣尖端先進生技醫藥股份有限公司
    93年12月15日所出具之濫用藥物檢驗報告、臺北市政府警察
    局松山分局毒品案件尿液檢體委驗單附卷可稽（見94年度毒
    偵字第440號卷第7、8 頁）。又被告當日為警查獲時，扣得
    白色粉末4包及結晶物2包，前者，經法務部調查局以化學呈
    色法、氣相層析質譜儀分析法鑑驗結果，檢出海洛因成分，
    合計淨重1.40公克，空包裝重1.02公克，此有該局 94年1月
    19日調科壹字第020006887號鑑定通知書在卷可考（見 94年
    度毒偵字第440號卷第62 頁）；後者，經憲兵司令部刑事鑑
    識中心以電子天秤法、氣相層析質譜儀法確認檢驗結果，有
    甲基安非他命成分，合計淨重1.0471公克，取樣0.0636公克
    ，已鑑析用罄，驗餘淨重0.9835克，此有該中心 94年1月27
    日（94）安鑑字第00199號鑑驗通知書在卷可查（見 94年度
    毒偵字第440號卷第11頁）。此外，復有當日查獲之吸食器1
    組扣案、搜索筆錄及扣押物品目錄表、上開扣案物品照片 3
    幀附卷可參（見 94年度毒偵字第440號卷第29、30、23、24
    頁）。另被告 93年12月9日15時40分許為警查獲後所採集尿
    液之檢驗結果雖呈鴉片類陰性反應，然被告自承有施用第一
    級毒品海洛因，並有上述扣案海洛因4 包可證，是堪認被告
    自白其自93年12月6 日下午某時起，有連續施用第一級毒品
    海洛因之犯行，與事實相符，而堪以採信。
  (二)被告於 94年1月13日17時20分許為警查獲後，經警採尿送驗
    ，以氣相層析質譜儀法確認檢驗結果，呈安非他命及甲基安
    非他命陽性反應，此有臺灣尖端先進生技醫藥股份有限公司
    94年01月28日所出具之濫用藥物檢體報告、臺北市政府警察
    局偵辦毒品案件尿液檢體委驗單附卷可稽（見94年度毒偵字
    第1219號卷第7、8頁）。又被告當日為警查獲時，扣得白色
    透明晶體2 包，經臺北市政府警察局以氣相層析質譜儀分析
    法鑑驗結果，均檢出甲基安非他命、N-N-二甲基安非他命成
    分，合計淨重11.79公克，驗餘淨重11.77公克，此有該局94
    年05月23日北市鑑毒字第85號鑑驗通知書在卷可考（見94年
    度毒偵字第1219號卷第116 頁）；且被告當日被查獲時另扣
    得玻璃吸食球1個、分食杓管1支扣案、以及搜索筆錄及扣押
    物品目錄表、前開扣案物品照片8 幀附卷可參（見94年度毒
    偵字第1219號卷第44至46、54至57頁）。
  (三)被告於 94年4月28日14時25分許為警查獲後，經警採尿送驗
    ，以氣相層析質譜儀法確認檢驗結果，呈甲基安非他命類、
    鴉片類陽性反應，此有臺灣檢驗科技股份有限公司 94年5月
    23日所出具之濫用藥物尿液檢體報告、偵辦毒品危害防制條
    例案尿液對照表附卷可稽（見94年度毒偵字第1133號卷第19
    、57頁）。又被告當日為警查獲時，扣得白粉1包及晶體1包
    ，前者，經法務部調查局以化學呈色法、氣相層析質譜儀分
    析法鑑驗結果，檢出海洛因成分，淨重0.90公克，空包裝重
    0.18公克，此有該局94年9月14日調科壹字第020007352號鑑
    定通知書在卷可考（見原審卷第一宗第60頁）；後者，經臺
    北市政府警察局以氣相層析質譜分析法檢驗結果，檢出甲基
    安非他命、N-N-二甲基安非他命成分，淨重1.94公克，取樣
    0.01公克化驗，餘1.93公克，此有該局94年10月31日北市鑑
    毒字第546號鑑驗通知書在卷可查（見原審卷第一宗第87 頁
    ）。此外，復有當日查獲之吸食器1組、分食杓管1支扣案、
    搜索扣押筆錄及扣押物品目錄表、上開扣案物品照片5 幀附
    卷可參（見94年度毒偵字第1133號卷第14至17、25至29 頁）
    。
  (四)被告於94年7月4日16時25分許為警查獲後，經警採尿送驗，
    以氣相層析質譜儀法確認檢驗結果，呈甲基安非他命類、嗎
    啡陽性反應，此有臺灣檢驗科技股份有限公司 94年7月22日
    所出具之濫用藥物尿液檢體報告、臺北市政府警察局偵辦毒
    品案件尿液檢體委驗單附卷可稽（見94年度毒偵字第1915號
    卷第59至61頁）。又被告當日為警查獲時，扣得晶體1 包，
    經臺北市政府警察局以化學呈色法、氣相層析質譜儀分析法
    鑑驗結果，檢出甲基安非他命、N-N-二甲基安非他命成分，
    淨重0.25公克，取0.01公克化驗，餘0.24公克，此有該局94
    年12月9日北市鑑毒字第773號鑑驗通知書在卷可考（見原審
    卷第一宗第96頁）。此外，復有扣押物品目錄表及扣案毒品
    照片1幀附卷可參（見94年度毒偵字第1915號卷第15、24 頁
    ）。
  (五)被告於 94年11月23日9時許為警查獲後，經警採尿送驗，以
    氣相層析質譜儀法確認檢驗結果，呈甲基安非他命類陽性反
    應，此有臺灣檢驗科技股份有限公司94年12月08日所出具之
    濫用藥物尿液檢體報告、臺北市政府警察局偵辦毒品案件尿
    液檢體委驗單在卷可考（見 95年度毒偵字第96號卷第8至10
    頁）。
  (六)被告於 95年5月22日23時20分許為警緝獲後，經警採尿送驗
    ，以氣相層析質譜儀法確認檢驗結果，呈甲基安非他命類陽
    性反應，此有臺灣檢驗科技股份有限公司95年6月6日所出具
    之濫用藥物尿液檢體報告、臺北市政府警察局偵辦毒品案件
    尿液檢體委驗單附卷可稽（見95年度毒偵字第1667號卷第11
    、12 頁）。
  (七)被告前因施用毒品案件，經依臺灣士林地方法院裁定送觀察
    、勒戒後，認有繼續施用毒品之傾向，繼裁定施以強制戒治
    ，於 89年5月24日戒治期滿出所，經臺灣士林地方法院檢察
    署檢察官以 89年度戒毒偵字第93號不起訴處分。嗣於89年8
    月間因施用第二級毒品案件，經依臺灣台北地方法院90年度
    毒聲字第254號裁定送強制戒治，於 91年4月5日強制戒治期
    滿之情，有上開臺灣台北地方法院裁定、本院被告前案紀錄
    表附卷可憑。
二、綜上所述，本件事證明確，被告於強制戒治執行完畢釋放後
    5年內再犯本件施用第一級、第二級毒品之犯行，事證已臻
    明確，應依法論科。
貳、論罪部分：
一、被告乙○○行為後，刑法及刑法施行法部分條文業經修正公
    布，並均於95年7月1日施行。修正後刑法第2條第1項之規定
    ，係規範行為後法律變更所生新舊法律比較適用之準據法，
    於修正後刑法施行後，應適用修正後刑法第2條第1項規定之
    「從舊從輕」之原則，茲分述如下：
（一）被告犯罪行為後，94年2月2日修正公布，95年7月1日施行
      之刑法，雖將連續犯之規定廢止，然行為時連續犯以一罪
      論，加重其刑至二分之一，較修正後數罪併罰，有利於被
      告，依刑法第2條第1項前段規定，應適用行為時法。
（二）修正前刑法第51條第5 款規定：「數罪併罰，分別宣告其
      罪之刑，依左列各款定其應執行者：……宣告多數有期徒
      刑者，於各刑中之最長期以上，各刑合併之刑期以下，定
      其刑期。但不得逾『20年』。」，而修正後刑法第51條第
      5 款則規定：「數罪併罰，分別宣告其罪之刑，依下列各
      款定其應執行者：……宣告多數有期徒刑者，於各刑中之
      最長期以上，各刑合併之刑期以下，定其刑期。但不得逾
      『30年』。」，經比較新舊法之結果，以修正前之規定較
      有利於行為人，且裁判確定前犯數罪，其中一罪在新法施
      行前者，亦應依刑法第2條第1項之規定，適用最有利於行
      為人之法律（最高法院 95年度第8次刑事庭會議參照），
      是本件自應依修正前刑法第51條第5 款之規定，定其應執
      行之刑。
（三）至於修正前刑法第47條係規定「受有期徒刑之執行完畢，
      或受無期徒刑或有期徒刑一部之執行而赦免後，五年以內
      再犯有期徒刑以上之罪者，為累犯，加重本刑至二分之一
      」，修正後刑法第47條第1 項則規定「受徒刑之執行完畢
      ，或一部之執行而赦免後，五年以內故意再犯有期徒刑以
      上之罪者，為累犯，加重本刑至二分之一」，惟因本件被
      告乙○○係故意犯罪，不論新、舊法均應論以累犯，對被
      告乙○○而言，並無較有利或較不利之情形，併予敘明。
二、按海洛因及甲基安非他命分別為毒品危害防制條例第2條第2
    項第1、2款所規定之第一級及第二級毒品，核被告所為，係
    犯毒品危害防制條例第10條第1 項之施用第一級毒品罪及同
    條第2 項之施用第二級毒品罪。其施用前後分別持有第一級
    、第二級毒品之低度行為，分別為施用之高度行為所吸收，
    均不另論罪。又被告先後分別多次施用第一級毒品及第二級
    毒品，時間緊接，犯罪手法相同，並觸犯構成要件相同之罪
    ，顯各係基於概括犯意為之，屬連續犯，應均依修正前刑法
    第56條之規定，以一罪論。又被告所犯施用第一級毒品罪與
    連續施用第二級毒品罪，其犯意各別，行為互殊，應予分論
    併罰。而被告有如事實欄所載之犯罪科刑及執行情形，有本
    院被告前案紀錄表在卷可按，其於受有期徒刑之執行完畢後
    ，5 年內再犯本件有期徒刑以上之罪，為累犯，應依法加重
    其刑。起訴書及追加起訴書雖僅論及自 93年9月間某日時起
    至94年4月28日14時25分往前回溯96 小時內之某時止被告施
    用第二級毒品之犯行，及 94年4月28日某時施用第一級毒品
    之行為，惟事實欄所載被告其餘部分之犯行（含94年度毒偵
    字第1915號、95年度毒偵字第96號、95年度毒偵字第1667號
    ），分別與上揭已起訴論罪部分，有刑法修正前連續犯裁判
    上一罪之關係，為起訴效力所及，本院自得併予審理，附此
    敘明。又起訴書雖僅述及被告持有第一級毒品，惟檢察官追
    加起訴書已論及被告施用第一級毒品海洛因之犯行，自應以
    追加起訴書為準，併予敘明。
三、又被告自93年12月6日下午某時起至 94年7月4日上午某時止
    ，施用第一級毒品海洛因多次以及自 93年9月中旬某日時起
    至95年5月22 日夜間某時止，施用第二級毒品甲基安非他命
    多次部分，因時間緊接，犯罪構成要件相同，顯係基於概括
    犯意為之，依修正前刑法第56條規定自應依連續犯之規定論
    以一罪。惟95年7月1日刑法第56條連續犯規定刪除後，已改
    採一罪一罰，被告於連續犯規定刪除後之施用第二級毒品甲
    基安非他命犯行部分，與先前所犯施用毒品行為間，自均無
    從論以連續犯裁判上一罪關係，該部分既未經起訴，本院自
    無從併予審理。
四、又毒品危害防制條例第10條之施用毒品罪，雖具有成癮之病
    患人格特質，構成要件本質上含有「習慣性」反覆為同一施
    用行為之意函，即學理上稱為「集合犯」，而刑事法若干犯
    罪行為態樣，本質上原具有反覆、延續實行之特徵，立法時
    既予特別歸類，定為犯罪構成要件之行為要素，則行為人基
    於概括之犯意，在密切接近之一定時、地持續實行之複次行
    為，倘依社會通念，於客觀上認為符合一個反覆、延續性之
    行為觀念者，於刑法評價上，即應僅成立一罪，學理上所稱
    「集合犯」即屬之（最高法院95年臺上字第1079號判決要旨
    參照）。惟本件關於95年7月1日刑法修正前之犯行部分，既
    應依修正前刑法第五十六條之規定論以連續犯，自無從再論
    以「集合犯」包括一罪。本件被告於 95年7月11日下午某時
    及17日13時20分許施用第二級毒品犯行，二者相距有6 日之
    久；並與先前最後施用毒品時間即95年6月30日相距達10 日
    以上；被告雖係基於概括犯意，然並無在密切接近之一定時
    、地持續實行之複次行為，自非屬「集合犯」。
參、原判決應撤銷改判之理由及科刑部分：
一、原審就被告施用第一級毒品及第二級毒品部分，認罪證明確
    ，對被告為有罪科刑之判決，固非無見。惟查(1)刑法部分條
    文於九十四年二月二日公布修正，於九十五年七月一日生效
    實施。「修正前」刑法第二條第一項規定：「行為後法律有
    變更者，適用裁判時之法律，但裁判前之法律有利於行為人
    者，適用最有利於行為人之法律」，係採從新從輕主義；而
    「修正後」刑法第二條第一項則規定：「行為後法律有變更
    者，適用行為時之法律，但行為後之法律有利於行為人者，
    適用最有利於行為人之法律」，則採從舊從輕主義。此項規
    定，係規範行為後法律變更所生新舊法律比較適用之準據法
    ，故法院於裁判時若已在新法修正施行以後，且新舊法之內
    容已有實質上變更，而發生有利或不利於行為人之情形者（
    例如刑罰之輕重不同，或犯罪構成要件之寬嚴有別等），自
    應依修正後之刑法第二條第一項之規定，比較新舊法律適用
    。惟刑法條文雖經修正，但若僅屬單純之文字修飾，或將實
    務見解或法理明文化，而不涉及刑罰之輕重、構成要件之變
    更，或其他有利、不利於行為人之情形者，即無庸依刑法第
    二條第一項之規定比較新舊法，而應依一般法律適用原則，
    適用「裁判時法」處斷（參照最高法院九十五年十一月十七
    日第二十次刑事庭會議決議意旨）。修正前刑法第47條係規
    定「受有期徒刑之執行完畢，或受無期徒刑或有期徒刑一部
    之執行而赦免後，五年以內再犯有期徒刑以上之罪者，為累
    犯，加重本刑至二分之一。」，修正後刑法第47 條第1項則
    規定「受徒刑之執行完畢，或一部之執行而赦免後，五年以
    內故意再犯有期徒刑以上之罪者，為累犯，加重本刑至二分
    之一。」惟因本件被告乙○○係故意犯罪，不論新、舊法均
    應論以累犯，對被告並無較有利或較不利之情形。惟關於刑
    法47條部分，原判決卻論述比較新舊法之結果，舊法對於被
    告並無不利之情形，依刑法第2條第1項前段之規定，自應適
    用被告行為時即95年7月1日修正施行前之刑法第47條之規定
    予以論處加重其刑云云（見原判決理由欄二）。其認為法律
    修正後，若無有利、不利之情形者，應逕依「行為時法」處
    斷之見解，與上述決議見解不同，容有未當。(2)原判決認定
    被告多次施用第一級毒品海洛因、第二級毒品甲基安非他命
    之犯行，係屬構成要件本質上含有「習慣性」反覆為同一施
    用行為之意涵，學理上稱為「集合犯」，均應論以包括的一
    罪等語。惟查本件被告乙○○自93年12月6 日下午某時起至
    94年7月4日上午某時止，施用第一級毒品海洛因多次以及自
    93年9月中旬某日時起至95年5月22日夜間某時止，多次施用
    第二級毒品之犯行，應依修正前刑法第56條之規定論以連續
    犯；自95年7月1日起之施用第二級毒品犯行部分則無連續犯
    之適用。原判決就95年5月22 日以前犯行部分認係集合犯而
    論以包括的一罪，並就未經起訴之95年8月4日22時40分查獲
    以後施用第二級毒品甲基安非他命部分均認係集合犯包括一
    罪而併予審理，自有未洽。檢察官提起上訴亦指摘稱：原審
    認定被告乙○○施用第一級毒品犯行之時間，係自民國93年
    12月6日起至94年7月4日止，均在刑法95年7月1 日修正施行
    前，原審對被告此部分犯行，並未敘明何以不屬連續犯而認
    屬包括一罪，核屬理由不備；又被告所涉施用第二級毒品犯
    行，依最高法院第8次刑事庭會議決議，其於95年7月1 日前
    之犯行應論以連續犯，自95年7月1日起之犯行始無連續犯之
    適用，原審僅概括以集合犯論之，其適用法律顯有違誤等語
    。其上訴為有理由；被告提起上訴，僅空言指摘原審量刑過
    重，其上訴固無理由，惟因原審判決既有上揭可議之處，自
    無可維持，應由本院撤銷改判，並審酌被告之犯罪動機、目
    的、手段、品行、智識程度，及毒品對於人體會產生成癮性
    ，係足以危害個人健康及社會安全之管制藥物，被告之前已
    有施用毒品之犯行，並經強制戒治期滿後，竟再度施用，顯
    見其意志力不堅，但所犯施用毒品行為係戕害自己身心健康
    ，尚未危及他人，及其犯罪後尚能坦認犯行，態度尚稱良好
    等一切情狀，分別量處如主文第二項所示之刑及定其應執行
    刑，以示懲儆。
二、扣案如附表壹編號一及附表參編號一所示之第一級毒品海洛
    因，與附表壹編號三所示之第二級毒品甲基安非他命，附表
    貳編號一、附表參編號三及附表肆編號一所示之甲基安非他
    命、N-N-二甲基安非他命，分係查獲之第一級、第二級毒品
    ，應依毒品危害防制條例第18條第1 項前段之規定，沒收銷
    燬之；扣案之附表壹編號二、四，附表貳編號二，附表參編
    號二、四，編號肆編號二所示之放置上開毒品之空包裝，既
    係用於包裹毒品，防其裸露、潮濕，便於攜帶，可與毒品分
    離，係供本案犯罪所用之物，附表壹編號五、附表貳編號三
    及附表參編號五之吸食器、玻璃吸食球是供被告施用甲基安
    非他命之用，附表貳編號四、附表參編號六之分食杓管亦係
    拿取甲基安非他命施用時使用，均係供本案犯罪所用之物且
    均屬被告所有，已據被告陳明在卷，應依刑法第38條第1 項
    第2款之規定，併予宣告沒收。另94年11月23日9時許所查扣
    之注射針筒1 支，被告否認為其所有，亦無證據證明係被告
    供本案犯罪或預備犯罪所用之物，爰不予宣告沒收，附此敘
    明。
肆、無從併辦，應退還檢察官處理部分：
一、臺灣台北地方法院檢察署95年度毒偵字第2627號、5537號移
    送併辦意旨略以：被告乙○○自93年執行徒刑完畢出所後某
    時起，至95年8月4日為警採尿前回溯96小時內某時，在臺北
    市○○區○○街268巷30弄16號1樓多次施用第二級毒品安非
    他命，嗣95年8月4日22時40分經警循線查獲上情，被告涉有
    毒品危害防制條例第10條第2 項之施用第二級毒品罪嫌。案
    經臺北市政府警察局刑事警察大隊報告偵辦，有被告乙○○
    之自白及臺灣尖端先進生技醫藥股份有限公司濫用藥物檢驗
    報告附卷可稽。併案事實所涉罪嫌，與上揭有罪部分有刑法
    修正前之接續犯關係，屬裁判上一罪，為法律上之同一案件
    ，為起訴效力所及，爰依法移請一併審理等語。惟查：按所
    謂「接續犯」，係指數行為同時同地或密切接近之時地實施
    ，侵害同一之法益，各行為之獨立性極為薄弱，在刑法評價
    上，以視為數個舉動之接續施行，合為包括之一行為予以評
    價，較為合理之情形 (最高 92年台上字第4693號判例參照)
    。本件論罪科刑被告最後施用第二級毒品之時間，係在95年
    5 月22日23時20分許，而併案部分則在95年8月4日，相隔已
    二個多月之久，時間上並非同時同地實施亦非密接，難認具
    有接續犯實質上一罪之關係。且刑法95年7月1日修正施行後
    已刪除連續犯之適用，該部分亦無裁判上一罪關係，本院無
    從併辦，此部分應退回檢察官，另行處理。
二、臺灣台北地方法院檢察署96年度毒偵字第69號移送併辦意旨
    略以：乙○○於民國95年11月1日下午2時許採尿前回溯96小
    時內，在不詳地點施用第二級毒品安非他命、甲基安非他命
    一次，因乙○○另案通緝，於 95年11月1日遭警緝獲而查知
    上情，被告涉有毒品危害防制條例第10條第2 項之施用第二
    級毒品罪嫌。訊據被告乙○○矢口否認上揭犯行，然被告尿
    液經送鑑驗後，安非他命、甲基安非他命類呈陽性反應，有
    臺灣尖端生技醫藥股份有限公司濫用藥物檢驗報告在卷可佐
    。併案事實所涉罪嫌，與本案有罪部分有接續犯關係，屬裁
    判上一罪，為法律上之同一案件，為起訴效力所及，爰依法
    移請一併審理等語。惟查：按所謂「接續犯」，係指數行為
    同時同地或密切接近之時地實施，侵害同一之法益，各行為
    之獨立性極為薄弱，在刑法評價上，以視為數個舉動之接續
    施行，合為包括之一行為予以評價，較為合理之情形 (最高
    92年台上字第4693 號判例參照)。本件被告罪科刑施用第二
    級毒品之時間，係在95年5月22日23時20 分許，而併案部分
    則在 95年11月1日，相隔已五個多月之久，時間上並非同時
    同地實施亦非密接，難認具有接續犯實質上一罪之關係。且
    刑法95年7月1日修正施行後已刪除連續犯之適用，該部分亦
    無裁判上一罪關係，本院無從併辦，此部分應退回檢察官，
    另行處理。
伍、據上論斷，應依刑事訴訟法第369條第1項前段、第364 條、
    第299條第1項前段，毒品危害防制條例第10條第1項、第2項
    、第18條第1項前段，刑法第2條第1項、第11 條前段、第56
    條（修正前）、第47條、第51條第5 款（修正前）、第38條
    第1項第2款，判決如主文。
本案經檢察官劉靜婉到庭執行職務。
中　　華　　民　　國　　96　　年　　2 　　月　　8 　　日
　　　　　　　　　刑事第七庭    審判長法　官  陳正雄
　　　　　　　　　　　　　　　　　　  法　官  許宗和
　　　　　　　　　　　　　　　　　　  法　官  許錦印
以上正本證明與原本無異。
施用第一級毒品部分如不服本判決，應於收受送達後十日內向本
院提出上訴書狀，其未敘述上訴之理由者並得於提起上訴後十日
內向本院補提理由書（均須按他造當事人之人數附繕本）。
其他部分不得上訴。
                                      書記官  楊妙恩
中　　華　　民　　國　　96　　年　　2 　　月　　14　　日
附錄本案論罪科刑法條全文：
毒品危害防制條例第10條：
施用第一級毒品者，處6月以上5年以下有期徒刑。
施用第二級毒品者，處3年以下有期徒刑。
附表壹：93年12月9日15時40分許在臺北市○○區○○路175巷4
        之2號，為警持搜索票查獲（即甲○94年度毒偵字第44
        0號）
┌──┬───────────────┐
│編號│品名                          │
├──┼───────────────┤
│一  │海洛因（合計淨重1.40公克）    │
├──┼───────────────┤
│二  │盛裝上開海洛因之空包裝袋肆個（│
│    │重1.02公克）                  │
├──┼───────────────┤
│三  │甲基安非他命（合計淨重1.0471克│
│    │，驗餘淨重0.9835公克）        │
├──┼───────────────┤
│四  │盛裝上開甲基安非他命之空包裝袋│
│    │貳個                          │
├──┼───────────────┤
│五  │吸食器壹組                    │
└──┴───────────────┘
附表貳：94年1月13日17時20分許在臺北市○○區○○路175巷4
        之2號，為警持搜索票查獲（即甲○94年度毒偵字1219
        號）
┌──┬───────────────┐
│編號│品名                          │
├──┼───────────────┤
│一  │甲基安非他命、N-N-二甲基安非他│
│    │命（合計淨重11.79公克，驗餘淨 │
│    │重11.77公克）                 │
├──┼───────────────┤
│二  │盛裝上開甲基安非他命、N-N-二甲│
│    │基安非他命之空包裝袋貳個      │
├──┼───────────────┤
│三  │玻璃吸食球壹個                │
├──┼───────────────┤
│四  │分食杓管壹支                  │
└──┴───────────────┘
附表參：94年04月28日14時25分許，在臺北市○○區○○路145
        號6樓，經警持搜索票而查獲（即甲○94年毒偵字第113
        3號、94年度蒞追字第6號）
┌──┬───────────────┐
│編號│品名                          │
├──┼───────────────┤
│一  │海洛因（淨重0.90公克）        │
├──┼───────────────┤
│二  │盛裝上開海洛因之空包裝袋壹個（│
│    │重0.18公克）                  │
├──┼───────────────┤
│三  │甲基安非他命、N-N-二甲基安非他│
│    │命（淨重1.94公克，驗餘淨重1.93│
│    │公克）                        │
├──┼───────────────┤
│四  │盛裝上開甲基安非他命、N-N-二甲│
│    │基安非他命之空包裝袋壹個      │
├──┼───────────────┤
│五  │吸食器壹組                    │
├──┼───────────────┤
│六  │分食杓管壹支                  │
└──┴───────────────┘
附表肆：94年7月4日16時25分許，在臺北市○○區○○街268巷7
        弄4號前，因形跡可疑，經警詢乙○○同意搜索而查獲
        （即甲○94年毒偵字第1915號）
┌──┬───────────────┐
│編號│品名                          │
├──┼───────────────┤
│一  │甲基安非他命、N-N-二甲基安非他│
│    │命（淨重0.25公克，驗餘淨重0.24│
│    │公克）                        │
├──┼───────────────┤
│二  │盛裝上開甲基安非他命、N-N-二甲│
│    │基安非他命之空包裝袋壹個      │
└──┴───────────────┘
